臺灣臺北地方法院刑事判決　　　　　　 100年度易字第2351號
公　訴　人　臺灣臺北地方法院檢察署檢察官
被　　　告　鄭聰閔
上列被告因違反毒品危害防制條例案件，經檢察官提起公訴（
100年度毒偵字第2060號），本院判決如下：
    主  文
鄭聰閔施用第二級毒品，累犯，處有期徒刑肆月，如易科罰金，
以新臺幣壹仟元折算壹日。扣案甲基安非他命壹包（驗餘淨重零
點玖柒貳捌公克）沒收銷燬，甲基安非他命包裝袋壹個沒收。
    事  實
一、(一)鄭聰閔前因施用第二級毒品案件，經本院裁定送觀察、勒
      戒後，認有繼續施用毒品傾向，裁定送強制戒治，於民國
      94年7月14日停止處分出監，至94年9月16日期滿，並經臺
      灣臺北地方法院檢察官於94年12月26日以94年度戒毒偵字
      第161號為不起訴處分。另因施用毒品案件，經本院於96
      年11月12日以96年度簡字第3297號判處有期徒刑3月確定
      ，於98年8月10日易科罰金執行完畢。
    (二)詎仍不知悔改，基於施用第二級毒品甲基安非他命之犯意
      ，於100年6月26至28日間某時，在臺北市○○區○○街某
      公園之公共廁所內，以將甲基安非他命置入玻璃球內燒烤
      後吸食煙霧之方式，施用第二級毒品1次。
    (三)嗣於100年6月30日下午3時50分許，在新北市○○區○○
      路、中興路口為警查獲，並當場在其身上扣得其所有供施
      用之甲基安非他命1小包（淨重0.9730公克，驗餘淨重
      0.9728公克）。
二、案經新北市政府警察局新店分局報告臺灣臺北地方法院檢察
    署檢察官偵查起訴。
    理  由
甲、程序部分：
一、本件為刑事訴訟法第376條第1、2款所列案件，依同法第284
    條之1前段規定，由法官1人獨任審判，合先敘明。
二、(一)按被告以外之人於審判外之言詞或書面陳述，除法律有規
      定者外，不得作為證據。又被告以外之人於審判外之陳述
      ，雖不符前4條之規定，而經當事人於審判程序同意作為
      證據，法院審酌該言詞陳述或書面陳述作成時之情況，認
      為適當者，亦得為證據，刑事訴訟法第159條第1項、第
      159條之5第1項定有明文。
    (二)查本案以下引用之被告鄭聰閔以外之人於審判外之書面陳
      述，均經被告及檢察官於本院審理時同意作為證據，本院
      揆諸前開法條規定，並審酌前開書面陳述作成時之情況，
      認為適當，自得作為證據，合先敘明。
乙、實體部分：
一、上開犯罪事實，業據被告於本院審判中坦承不諱，其尿液經
    檢驗後，呈「甲基安非他命陽性」反應，此有新北市政府警
    察局查獲毒品案件尿液檢體監管紀錄表、臺灣檢驗科技股份
    有限公司100年7月15日濫用藥物檢驗報告各1紙附卷可憑。
    又扣案之白色透明結晶經送交通部民用航空局航空醫務中心
    鑑定後，含有甲基安非他命成分，此有該中心100年7月20日
    航藥鑑字第1003792號毒品鑑定書在卷，及其有如事實欄所
    載之強制戒治執行完畢等情，有臺灣高等法院被告前案紀錄
    表1份附卷可參。本件事證明確，被告於前開強制戒治執行
    完畢釋放後5年內，再因施用毒品經判決確定，復為本件毒
    品危害防制條例第10條施用第二級毒品之犯行，堪以認定。
二、(一)甲基安非他命屬毒品危害防制條例第2條第2項第2款所列
      之第二級毒品，核被告所為，係犯毒品危害防制條例第10
      條第2項之施用第二級毒品罪。
    (二)其持有第二級毒品進而施用，持有之低度行為為施用之高
      度行為所吸收，不另論罪。
    (三)其因施用毒品案件，經本院於96年11月12日以96年度簡字
      第3297號判處有期徒刑3月確定，於98年8月10日易科罰金
      執行完畢，有臺灣高等法院被告前案紀錄表1份附卷可憑
      ，其於前開徒刑執行完畢後5年內，故意犯本件有期徒刑
      以上之罪，為累犯，應依法加重其刑。
    (四)爰審酌被告有構成累犯之前案紀錄已如前述，其經強制戒
      治執行完畢釋放後，仍不知戒絕毒品，一再耽溺於戕身之
      物，並其犯後坦白承認，態度良好等犯罪之動機、目的、
      手段及所生之危險或損害等一切情狀，量處如主文所示之
      刑，並諭知易科罰金之折算標準。
    (五)末扣案白色透明結晶1袋含有甲基安非他命成分（淨重
      0.9730公克，取樣0.0002公克，驗餘淨重0.9728公克），
      為第二級毒品已如前述，應依法沒收銷燬。至包裹上開甲
      基安非他命之包裝袋，為被告所有且供施用第二級毒品之
      物，應予沒收。
三、據上論斷，應依刑事訴訟法第284條之1前段、第299條第1項
    前段，毒品危害防制條例第10條第2項、第18條第1項前段，
    刑法第11條前段、第41條第1項前段、第47條第1項、第38條
    第1項第2款，判決如主文。
本案經檢察官陳國安到庭執行職務
中    華    民    國   100    年    9     月    2     日
                  刑事第十三庭  法  官  李貞瑩
以上正本證明與原本無異。
如不服本判決應於收受送達後10日內向本院提出上訴書狀，並應
敘述具體理由；其未敘述上訴理由者，應於上訴期間屆滿後20日
內向本院補提理由書（均須按他造當事人之人數附繕）「切勿逕
送上級法院」。
                                書記官  陳鳳瀴
中    華    民    國   100    年    9     月    2     日
附錄本案論罪科刑法條
毒品危害防制條例第10條
施用第一級毒品者，處 6 月以上 5 年以下有期徒刑。
施用第二級毒品者，處 3 年以下有期徒刑。